<?xml version='1.0' encoding='utf-8'?>
<verb default="slaiseáil" disambig="">
  <verbalNoun default="slaiseáil" />
  <verbalAdjective default="slaiseáilte" />
  <tenseForm default="slaiseáil" tense="Past" dependency="Indep" person="Base" />
  <tenseForm default="slaiseálamar" tense="Past" dependency="Indep" person="Pl1" />
  <tenseForm default="slaiseáladar" tense="Past" dependency="Indep" person="Pl3" />
  <tenseForm default="slaiseáladh" tense="Past" dependency="Indep" person="Auto" />
  <tenseForm default="slaiseáil" tense="Past" dependency="Dep" person="Base" />
  <tenseForm default="slaiseálamar" tense="Past" dependency="Dep" person="Pl1" />
  <tenseForm default="slaiseáladar" tense="Past" dependency="Dep" person="Pl3" />
  <tenseForm default="slaiseáladh" tense="Past" dependency="Dep" person="Auto" />
  <tenseForm default="slaiseáladh" tense="PastCont" dependency="Indep" person="Base" />
  <tenseForm default="slaiseálainn" tense="PastCont" dependency="Indep" person="Sg1" />
  <tenseForm default="slaiseáilteá" tense="PastCont" dependency="Indep" person="Sg2" />
  <tenseForm default="slaiseálaimis" tense="PastCont" dependency="Indep" person="Pl1" />
  <tenseForm default="slaiseálaidís" tense="PastCont" dependency="Indep" person="Pl3" />
  <tenseForm default="slaiseáiltí" tense="PastCont" dependency="Indep" person="Auto" />
  <tenseForm default="slaiseáladh" tense="PastCont" dependency="Dep" person="Base" />
  <tenseForm default="slaiseálainn" tense="PastCont" dependency="Dep" person="Sg1" />
  <tenseForm default="slaiseáilteá" tense="PastCont" dependency="Dep" person="Sg2" />
  <tenseForm default="slaiseálaimis" tense="PastCont" dependency="Dep" person="Pl1" />
  <tenseForm default="slaiseálaidís" tense="PastCont" dependency="Dep" person="Pl3" />
  <tenseForm default="slaiseáiltí" tense="PastCont" dependency="Dep" person="Auto" />
  <tenseForm default="slaiseálann" tense="PresCont" dependency="Indep" person="Base" />
  <tenseForm default="slaiseálaim" tense="PresCont" dependency="Indep" person="Sg1" />
  <tenseForm default="slaiseálaimid" tense="PresCont" dependency="Indep" person="Pl1" />
  <tenseForm default="slaiseáiltear" tense="PresCont" dependency="Indep" person="Auto" />
  <tenseForm default="slaiseálann" tense="PresCont" dependency="Dep" person="Base" />
  <tenseForm default="slaiseálaim" tense="PresCont" dependency="Dep" person="Sg1" />
  <tenseForm default="slaiseálaimid" tense="PresCont" dependency="Dep" person="Pl1" />
  <tenseForm default="slaiseáiltear" tense="PresCont" dependency="Dep" person="Auto" />
  <tenseForm default="slaiseálfaidh" tense="Fut" dependency="Indep" person="Base" />
  <tenseForm default="slaiseálfaimid" tense="Fut" dependency="Indep" person="Pl1" />
  <tenseForm default="slaiseálfar" tense="Fut" dependency="Indep" person="Auto" />
  <tenseForm default="slaiseálfaidh" tense="Fut" dependency="Dep" person="Base" />
  <tenseForm default="slaiseálfaimid" tense="Fut" dependency="Dep" person="Pl1" />
  <tenseForm default="slaiseálfar" tense="Fut" dependency="Dep" person="Auto" />
  <tenseForm default="slaiseálfadh" tense="Cond" dependency="Indep" person="Base" />
  <tenseForm default="slaiseálfainn" tense="Cond" dependency="Indep" person="Sg1" />
  <tenseForm default="slaiseálfá" tense="Cond" dependency="Indep" person="Sg2" />
  <tenseForm default="slaiseálfaimis" tense="Cond" dependency="Indep" person="Pl1" />
  <tenseForm default="slaiseálfaidís" tense="Cond" dependency="Indep" person="Pl3" />
  <tenseForm default="slaiseálfaí" tense="Cond" dependency="Indep" person="Auto" />
  <tenseForm default="slaiseálfadh" tense="Cond" dependency="Dep" person="Base" />
  <tenseForm default="slaiseálfainn" tense="Cond" dependency="Dep" person="Sg1" />
  <tenseForm default="slaiseálfá" tense="Cond" dependency="Dep" person="Sg2" />
  <tenseForm default="slaiseálfaimis" tense="Cond" dependency="Dep" person="Pl1" />
  <tenseForm default="slaiseálfaidís" tense="Cond" dependency="Dep" person="Pl3" />
  <tenseForm default="slaiseálfaí" tense="Cond" dependency="Dep" person="Auto" />
  <moodForm default="slaiseáladh" mood="Imper" person="Base" />
  <moodForm default="slaiseálaim" mood="Imper" person="Sg1" />
  <moodForm default="slaiseáil" mood="Imper" person="Sg2" />
  <moodForm default="slaiseálaimis" mood="Imper" person="Pl1" />
  <moodForm default="slaiseálaigí" mood="Imper" person="Pl2" />
  <moodForm default="slaiseálaidís" mood="Imper" person="Pl3" />
  <moodForm default="slaiseáiltear" mood="Imper" person="Auto" />
  <moodForm default="slaiseála" mood="Subj" person="Base" />
  <moodForm default="slaiseálaimid" mood="Subj" person="Pl1" />
  <moodForm default="slaiseáiltear" mood="Subj" person="Auto" />
</verb>
